臺灣高等法院花蓮分院民事裁定  
111年度聲字第22號
聲  請  人  德基佛堂
法定代理人  趙淑鶴  
相  對  人  財團法人基礎天基聖堂

法定代理人  藍明和  
                      送達代收人  藍凰嘉

　　　　　　　　　　　　
上列聲請人因與相對人間第三人撤銷之訴事件，聲請停止強制執
行，經臺灣花蓮地方法院移送前來(111年度聲字第53號)，本院
裁定如下：
    主  文
聲請駁回。
聲請費用由聲請人負擔。
    理  由
一、聲請意旨略以：相對人持本院106年度上易字第66號確定判
    決(下稱前案確定判決)，向臺灣花蓮地方法院民事執行處(
    下稱花蓮地院執行處)，聲請對邱德有及蔡玉青執行遷讓返
    還花蓮縣○○市○○路000號房屋(除一樓出租予黃泳濱部分外，
    下稱系爭房屋)，經花蓮地院執行處以110年度司執字第3635
    號執行(下稱系爭執行)，邱德有及蔡玉青遷離系爭房屋後，
    相對人仍要求在系爭房屋內之聲請人遷離，惟系爭房屋自民
    國54年以來，均由聲請人道親捐款建屋，兩造亦曾達成協議
    ，由聲請人管理使用系爭房屋，系爭執行已致其受有損害，
    因聲請人未參與前案訴訟程序，已依民事訴訟法(下稱民訴
    法)第507條之1規定，對相對人及邱德有、蔡玉青提起第三
    人撤銷之訴(本院111年度撤字第2號)，爰依民訴法第507條
    之3第1項規定，聲請停止系爭執行程序等語。
二、按有法律上利害關係之第三人，非因可歸責於己之事由而未
    參加訴訟，致不能提出足以影響判決結果之攻擊或防禦方法
    者，得以兩造為共同被告對於確定終局判決提起撤銷之訴，
    請求撤銷對其不利部分之判決，民訴法第507條之1前段定有
    明文。次按第三人撤銷之訴無停止原確定判決執行之效力。
    但法院因必要情形或依聲請定相當並確實之擔保，得於撤銷
    之訴聲明之範圍內對第三人不利部分以裁定停止原確定判決
    之效力，民訴法第507條之3第1項亦定有明文。又有無停止
    執行必要，應審究第三人之權利是否可能因繼續執行而受損
    害以為斷。倘第三人所提訴訟為不合法，應難認有停止執行
    之必要(最高法院111年度臺抗字第356號裁定參照)。
三、經查：聲請人所提第三人撤銷訴訟業經本院以111年度撤字
    第2號裁定認其訴不合法而駁回，依前揭規定及說明，自難
    認系爭執行有停止執行程序之必要，聲請人所為本件聲請，
    難認有據，為無理由，應予駁回。至聲請人雖對本院111年
    度撤字第2號裁定提起抗告，然就本件裁定時點而言，仍應
    認聲請人所提第三人撤銷訴訟為不合法(最高法院108年度臺
    抗字第60號裁定參照)，附此敘明。
四、據上論結，本件聲請為無理由，爰裁定如主文。
中　　華　　民　　國　　111 　年　　11　　月　　2 　　日
                  民事庭審判長法　官  林信旭 
                              法　官  廖曉萍
                              法　官  顏維助
以上正本係照原本作成。
如不服本裁定，應於收受送達後10日內表明抗告理由向本院提出
抗告書狀，並應繳納抗告費新台幣１千元。
中　　華　　民　　國　　111 　年　　11　　月　　2 　　日
                              書記官  秦巧穎